# 기본사항

성 명(한글)	정지성
성 명(영문)	Jisung Jung
이메일주소	withsee@gmail.com
국적	대한민국
보훈구분	해당없음

# 지원사항

지원회사	삼성SDS
지원공고	전략마케팅실 금융 부문 경력사원 채용 공고
주요경력	[2022.04~2022.11][[기타]경포씨앤씨]수석-경기도 하남
희망직군	해당없음
희망근무지역	해당없음

# 연락사항

주소	(07395) 서울특별시 영등포구 가마산로 468(신길동, 레전드힐스) 레전드힐스 1315호			
전화번호	010-9964-1173	핸드폰	010-9964-1173	

# 학력사항

졸업년월	학교	전 공	전공계열	학 력	학 점	졸업구분	학위구분
2000.02	서일고	인문		고교		졸업	
2007.02	경희대	국제경영학	상경	학사		졸업	주전공
2020.08	[7 E\ ]HULT In ternational B usiness Schoo I	МВА	МВА	석사		졸업	주전공

졸업년월	학교	전 공	전공계열	학 력	학 점	졸업구분	학위구분
2021.08	[기타]HULT In ternational B usiness Schoo l	[7 E\]Business Analytics	통계(인문)	석사		졸업	주전공

# 경력사항

근무처	직무	소재지	부서명	기간	비고
[7 Eł]DL E&C	차장	서울	플랜트BPI 팀	2006.11~2018.10	프로젝트IT관리
[기타]Loft Science	팀장	미국 Moun tain View	Product M anagemen t	2021.07~2021.11	플랫폼 앱 기획 및 상세 디자인
[기타]이에치코어	차장	경기도 성 남	분당 SK Hy nix S/W개 발센터	2021.10~2021.12	반도체 품질 데이터 분석
[기타]경포씨앤씨	수석	경기도 하 남	Al플랫폼 팀	2022.04~2022.11	분석플랫폼 모형이관

# 병역사항

병역구분	군별구분	계급	복무기간
만기제대	육군	병장	2001.03.15~2003.05.14

# 외국어사항

테스트명	점수/등급	응시일	응시장소
[기타]EF Standar d English Test (EF SET)	68	2019.08.25	해외

# 자격사항

면허명	등급	응시일	응시회차
Google Professional Machine Learning Engineer	등급없음	2021.12.01	
[기타]- Deep Learning Specialization Certificate	등급없음	2022.10.01	
[기타]- Data Analyst with SQL Server Track	등급없음	2021.07.03	

면허명	등급	응시일	응시회차
[기타]Data Scientist with Python Track	등급없음	2022.01.16	
[기타]- Google Analytics Power Users	등급없음	2020.07.04	

#### 해외체류경험

체류지역	시작일	종료일	체류사유
중국	2009.04	2014.09	난징 BASF-YPC IPS Phase II 프로젝트, 충칭 BASF M DI 프로젝트 근무
미국	2019.04	2021.09	HULT International Business School 대학원 입학 / 졸업

#### 근무외 활동

활동구분	활동명	기간	활동내용
학업병행활동	경희대 일본 지역 탐방	2006.01~2006.02	한일 대학생 문화교류 세미나 참가
기타	본동종합사회복지관 자원봉사	2019.01~2019.04	꿈에그린 도서관 봉사활동
연수활동	EF Pre-MBA 프로그램	2019.04~2019.08	Pre-MBA 어학교육 프로그램 수료
학업병행활동	Google 머신러닝 부트캠프	2021.08~2021.12	머신러닝 딥러닝 학습
경력병행활동	So-Cal K-Group 해커톤	2021.10~2021.11	해외 한인 해커톤 대회 참가

#### 커뮤니티 활동

활동구분	활동명	기간	활동내용
교외동아리활동	가짜 연구소 DSF	2021.08~2022.08	DataCamp 학습 컨텐츠 교육 지도

#### 자기소개사항

자기소개

'대한민국의 지식 기반 산업을 이끌 빅데이터, 머신러닝 전문가'로 발전하고 싶은 정지성입니다. 어렸을 때부터 현재에 안주하지 않고 새로운 도전을 하는 것에 주저하지 않은 마음가짐을 가지고 자라서, 건설 회사에서 다닌지 2년만에 해외로 장기간 동안 외국인 현지 동료들과 같이 대형 플랜트 건설 프로젝트를 함께하는 용기를 발휘하였고, 인문학 전공자임에도 불구하고 IT 기술에 대한 이해도가 빠르고 엔지니어간 커뮤니케이션도 탁월하여 프로젝트 정보 관리자에서 IT 매니저로 직무를 전환하여 수십개의 건설 현장의 IT 비즈니스를 체계적으로 관리하는 경험을 할 수 있었습니다.

더욱 더 성숙한 관리자로 발전하고자 미국 샌프란시스코에 있는 비즈니스 스쿨에 입학하여 인종 및 문화가 다른 32 개국 학생들과 MBA 수업을 함께 하던 중 세일즈포스, 구글, 시스코에서 근무하는 전문 경영인들로부터 직접적으로 그들의 빅데이터 비즈니스 성과와 데이터 문해력의 중요성을 역설하는 연설을 듣고 난 후부터 데이터 과학의 거대한 성장 잠재력을 깨닫게 되어 비즈니스 통계, 프로그래밍과 머신러닝을 동일 학교에서 순차적으로 교육 받을 수 있

는 비즈니스 분석 석사 프로그램에 진학하게 되었습니다. 해당 분야의 친숙도와 이해도를 키우기 위해 국내, 해외의 다양한 데이터 분석 강좌들을 적극적으로 학습하고 특정 산업에 얽매이지 않은 다양한 개인 프로젝트들을 수행하였습니다. 졸업 후 미국 소재 스타트업에 프로덕트 매니저 인턴을 지원하여 비즈니스 모델을 도출하고 타겟 시장을 통계 데이터를 가지고 분석 했었으며 SK 하이닉스의 부품, 장비 관리 시스템 고도화 프로젝트에서 데이터 분석가로서 데이터 패턴을 잘 파악하지 못하는 직원들이 데이터를 더 깊게 분석 할 수 있게 지도를 했었습니다. 현재 근무하고 있는 KDB산업은행 AI플랫폼 구축 사업에서는 데이터 마트를 구축하는 업무를 리드하여 사용자들에게 큐레이션된 데이터 접근을 용이하게 만들었습니다.

#### 지원동기 및 포부

삼성 SDS가 수행 중인 KDB산업은행 인공지능 기업금융 플랫폼 구축 프로젝트에 분석플랫폼 As-ls 모형 이관 업무를 담당하였고, 정환준 PM, 김세주 PMO, 김희은 QC, 최원호 PL, 민지홍 프로님과 같이 7개월동안 동고동락을 하면서 삼성SDS가 고객의 니즈에 적합한 서비스를 제공하고 있고 경쟁자 대비 차별화 되고 다재다능한 기능을 가진 솔루션을 제공하고 있는 것을 확인했습니다. KDB산업은행에 Al기반의 플랫폼 사업을 통해 고객 편의성 및 접근성을 높이고, 사용자 맞춤형 서비스를 제공하며 금융 빅데이터 분석, 기업 재무 데이터 기반 머신러닝 프로젝트를 지속확장할 수 있게 기여하는 인프라 환경을 만드는 것을 경험하면서 프로젝트 종료 이후 앞으로의 저의 경력 개발을 삼성SDS에서 하기로 결심을 하고 지원을 하게 되었습니다. 앞으로도 머신러닝 전문가로서 인공지능 기술을 전파하여 제가 속한 팀과 종사 사업이 치열한 비즈니스 경쟁 레이스에서 한발짝 먼저 앞서 나아가게 만들겠습니다.

세부이력서 첨부

이력서 정지성.doc (4,417,024) byte